【裁判字號】    99,審訴,189
【裁判日期】    990426
【裁判案由】    違反毒品危害防制條例
【裁判全文】
臺灣新竹地方法院刑事判決             99年度審訴字第189號
公  訴  人  臺灣新竹地方法院檢察署檢察官
被      告  乙○○
指定辯護人  本院公設辯護人甲○○
上列被告因違反毒品危害防制條例案件，經檢察官提起公訴（99
年度毒偵字第233 號），被告於準備程序中就被訴事實為有罪之
陳述，檢察官復於準備程序當庭言詞聲請改依協商程序而為判決
，本院裁定進行認罪協商程序，判決如下：
    主  文
乙○○施用第一級毒品，累犯，處有期徒刑柒月；又施用第二級
毒品，累犯，處有期徒刑肆月。應執行有期徒刑玖月。
    犯罪事實及理由
一、犯罪事實：乙○○前曾於民國88年間因施用毒品案件，經本
    院於88年5 月10日以88年度毒聲字第892 號裁定送觀察、勒
    戒後，認有繼續施用毒品傾向，再經本院於88年8 月6 日以
    88年度毒聲字第1558號裁定強制戒治，嗣經本院於89年1 月
    28日以89年度毒聲字第267 號裁定停止戒治，交付保護管束
    ，保護管束期間原應於89年7 月31日屆滿，惟其於保護管束
    期間，違反保護管束期間應遵守事項情節重大，經本院於89
    年6 月2 日以89年度毒聲字第1438號裁定撤銷停止戒治，所
    於戒治期間令入戒治處所執行強制戒治，於90年2 月12日執
    行戒治完畢，並經臺灣新竹地方法院檢察署檢察官於90年2
    月14日以90年度戒毒偵字第29號、88年度少連偵字第36號、
    88年度偵字第2697號、88年度偵字第3088號、88年度偵字第
    3364號等為不起訴處分確定。又其於(1)94年間因違反毒品危
    害防制條例案件，經本院於94年6 月10日、94年11月21日各
    以94年度竹簡字第208 號及94年度訴字第340 號判處有期徒
    刑6 月及有期徒刑10月，合併應執行有期徒刑1 年3 月；(2)
    於95年間因違反毒品危害防制條例案件，經本院於95年6 月
    29日以95年度訴字第422 號判處應執行有期徒刑1 年2 月，
    嗣經減刑為應執行有期徒刑7 月，上開(1)(2)接續執行，於96
    年8 月21日縮刑期滿執行完畢。詎其仍不知悔改，於98年12
    月10日中午某時，分別基於施用第一級毒品海洛因，在其位
    於新竹市○○街43之1 號7 樓住處，以將第一級毒品海洛因
    摻入香煙內點燃後吸取其煙之方式，非法施用第一級毒品海
    洛因1 次；另基於施用第二級毒品甲基安非他命之犯意，同
    在上開時間、地點，以將第二級毒品甲基安非他命置於吸食
    器（未扣案）內燒烤後吸取其煙之方式，施用第二級毒品甲
    基安非他命1 次。嗣其因他案為警於同日晚間8 時30分在新
    竹市○○街月圓汽車旅館拘提到案，經其同意採集尿液送驗
    ，結果呈嗎啡、可待因、安非他命與甲基安非他命陽性反應
    ，始查知上情。
二、案經新竹市警察局移送臺灣地方法院檢察署檢察官偵查起訴
    後，經檢察官聲請認罪協商判決，由本院合議庭裁定由受命
    法官獨任改依協商程序而為判決。
三、理由：
（一）被告乙○○於本院準備程序及認罪協商程序中對上揭犯行
      均坦承不諱（見本院卷第39頁、第47頁）。其稱：伊於98
      年12月10日中午某時，在其位於新竹市○○街43之1號7樓
      住處，以將海洛因摻入香菸內之方式非法施用第一級毒品
      海洛因1次，以及以將甲基安非他命放入吸食器內之方式
      非法施用第二級毒品甲基安非他命1次之犯行等語。
（二）被告乙○○於98年12月11日下午3 時許在新竹市警察局採
      集之尿液（尿液編號：F-177 號），經送臺灣尖端先進生
      技醫藥股份有限公司以酵素免疫分析法及氣相層析質譜儀
      法檢驗結果呈現安非他命、甲基安非他命、嗎啡及可待因
      陽性反應，其濃度分別為2864ng/ml 、約25642ng/ml（因
      檢驗濃度超出檢測範圍，此為估計量）、14760ng/ml、43
      60ng/m l，分別逾閾值濃度5.728 倍、約51.284倍、49.2
      倍、14 .5 33倍，是被告乙○○於98年12月10日中午某時
      許，應有施用第一級毒品海洛因及第二級毒品甲基安非他
      命各1 次之犯行，此有臺灣尖端先進生技醫藥股份有限公
      司99年1 月15日濫用藥物檢驗報告與新竹市警察局刑警大
      隊偵三隊毒品案件尿液送驗受檢人真實姓名代號對照表在
      卷可稽（見偵查卷第13頁、第14頁）。
四、按海洛因、甲基安非他命係毒品危害防制條例第2條第2項第
    1款、第2款所定之第一級、第二級毒品，不得非法施用。是
    以：
（一）核被告乙○○於98年12月10日中午某時許，非法施用第一
      級毒品海洛因1 次之犯行，係犯毒品危害防制條例第10條
      第1 項之施用第一級毒品罪。其於同日中午某時許非法施
      用第二級毒品甲基安非他命1 次之犯行，係犯同法第10條
      第2 項之施用第二級毒品罪。
（二）被告乙○○持有第一級毒品海洛因與第二級毒品甲基安非
      他命後，進而施用，其持有之低度行為應為施用之高度行
      為所吸收，不另論以持有第一級毒品與持有第二級毒品罪
      。
五、本件經檢察官與被告乙○○於審判外達成協商之合意且被告
    乙○○已認罪，其合意內容為：
（一）被告乙○○施用第一級毒品海洛因，願受有期徒刑7 月之
      宣告；被告乙○○施用第二級毒品甲基安非他命，願受有
      期徒刑4月之宣告，合併應執行有期徒刑9 月。
（二）經查，上開協商合意並無刑事訴訟法第455條之4第1項所
      列情形之一，檢察官聲請改依協商程序而為判決，本院爰
      不經言詞辯論，於協商合意範圍內為協商判決。
六、應適用之法條：刑事訴訟法第455條之4第2項、第455條之8
    ，毒品危害防制條例第10條第1 項、第2 項，刑法第11條前
    段、第47條第1項。
七、協商判決除有刑事訴訟法第455 條之4 第1 項第1 款於本訊
    問程序終結前，被告撤銷協商合意或檢察官撤回協商聲請者
    ；第2 款被告協商之意思非出於自由意志者；第4 款被告所
    犯之罪非第455 條之2 第1 項所定得以協商判決者；第6 款
    被告有其他較重之裁判上一罪之犯罪事實者；第7 款法院認
    應諭知免刑或免訴、不受理者情形之一，及違反同條第2 項
    「法院應於協商合意範圍內為判決；法院為協商判決所科之
    刑，以宣告緩刑或2 年以下有期徒刑、拘役或罰金為限」之
    規定者外，不得上訴。
八、如有上開可得上訴之情形，而不服本件判決，得自收受判決
    送達之日起10日內，向本院提出上訴書狀，上訴於第二審法
    院（切勿逕送上級審）。
本案經檢察官張嘉宏到庭執行職務
中    華    民    國    99    年    4     月    26    日
                  刑事第九庭  法  官    劉兆菊
以上正本證明與原本無異。
中    華    民    國    99    年    4     月    26    日
                              書記官    林兆嘉
附錄本案論罪科刑法條：
毒品危害防制條例第10條
施用第一級毒品者，處 6 月以上 5 年以下有期徒刑。
施用第二級毒品者，處 3 年以下有期徒刑。

司法院資訊處製作；財團法人民間司法改革基金會備份。
